臺灣板橋地方法院刑事判決　　　　　　　93年度訴字第1975號
公　訴　人　臺灣板橋地方法院檢察署檢察官
被　　　告　甲○○
　　　　　　　　　　三樓
上列被告因違反毒品危害防制條例案件，經檢察官提起公訴（93
年度毒偵字第4472號），本院判決如下：
    主  文
甲○○施用第一級毒品，累犯，處有期徒刑拾月。
    事  實
一、甲○○曾於民國八十七年間因竊盜案件，經臺灣高等法院以
    八十八年度上易字第二三三三號判決判處有期徒刑二年確定
    ，復於八十八年間因違反毒品危害防制條例案件，經本院以
    八十八年度訴字第六三號判決判處有期徒刑八月，嗣經臺灣
    高等法院以八十八年度上訴字第一０八六號判決駁回上訴確
    定，上開二罪刑經臺灣高等法院裁定應執行有期徒刑二年五
    月；又於八十七年間因違反毒品危害防制條例案件，經本院
    以八十七年度訴第一六八七號判決判處有期徒刑一年確定，
    另於同年間復因違反毒品危害防制條例案件，經本院以八十
    八年度易字第三三九三號判決判處有期徒刑一年四月確定，
    上開二罪刑經本院裁定應執有期徒刑二年四月，經合併執行
    前開罪刑，於九十二年六月二十五日縮短刑期假釋出監，於
    九十三年八月三十日保護管束期滿執行完畢。又前因施用毒
    品案件，經本院以八十七年度毒聲字第一二一一號裁定送勒
    戒處所觀察、勒戒後，認無繼續施用毒品之傾向，由臺灣板
    橋地方法院檢察署檢察官於八十七年八月三十一日以八十七
    年度偵字第一六八八八號為不起訴處分確定；復因施用毒品
    案件，經本院以八十七年度毒聲字第三三六九、三三六八號
    裁定送勒戒處所觀察、勒戒後，認有繼續施用毒品之傾向，
    經本院以八十七年度毒聲字第四０二一號裁定令入戒治處所
    施以強制戒治一年，並經檢察官提起公訴（由本院以上開所
    述之八十八年度易字第三三九三號判決判處有期徒刑一年四
    月確定），嗣其戒治成效經評定為合格，認無繼續戒治之必
    要，經本院以八十八年度毒聲字第三０一六號裁定停止戒治
    ，所餘戒治期間，付保護管束，惟因於保護管束期間，復因
    施用毒品，經本院以八十八年度毒聲字第四五三六號裁定撤
    銷停止戒治，所餘戒治期間付保護管束，於八十九年一月三
    十日戒治執行完畢出所。詎仍不知悔改，明知海洛因係毒品
    危害防制條例所明定之第一級毒品，不得施用及持有，竟於
    九十三年九月二十六日上午十時許，在臺北縣三峽鎮○○路
    94 巷1之5 號3 樓，非法施用第一級毒品海洛因，嗣於同年
    九月二十六日中午十二時四十分許，在臺北縣三峽鎮○○路
    94 巷 口為警查獲，並當場在其身上扣得第二級毒品安非他
    命五小包（毛重共五公克）（其所涉施用第二級毒品安非他
    命部分由檢察官另案移送本院另案併案審理）。
二、案經臺北縣政府警察局三峽分局報請臺灣板橋地方法院檢察
    署檢察官偵查起訴。
    理  由
一、右揭事實，業據被告甲○○於本院審理時坦承不諱，而其於
    上揭時、地為警查獲，經警採集尿液送請臺灣檢驗科技股份
    有限公司檢驗結果確呈鴉片類陽性反應，有該公司之濫用藥
    物尿液檢驗報告一紙附卷可稽，足認其自白與事實相符，為
    可採信。而被告前因施用毒品案件，經本院以八十七年度毒
    聲字第一二一一號裁定送勒戒處所觀察、勒戒後，認無繼續
    施用毒品之傾向，由臺灣板橋地方法院檢察署檢察官於八十
    七年八月三十一日以八十七年度偵字第一六八八八號為不起
    訴處分確定；復因施用毒品案件，經本院以八十七年度毒聲
    字第三三六九、三三六八號裁定送勒戒處所觀察、勒戒後，
    認有繼續施用毒品之傾向，經本院以八十七年度毒聲字第四
    ０二一號裁定令入戒治處所施以強制戒治一年，嗣戒治成效
    經評定為合格，認無繼續戒治之必要，經本院以八十八年度
    毒聲字第三０一六號裁定停止戒治，所餘戒治期間，付保護
    管束，惟因於保護管束期間，復因施用毒品，經本院以八十
    八年度毒聲字第四五三六號裁定撤銷停止戒治，所餘戒治期
    間付保護管束，於八十九年一月三十日戒治執行完畢出所等
    事實，有臺灣板橋地方法院檢察署檢察官八十七年度偵字第
    一六八八八號不起訴處分書、臺灣板橋地方法院檢察署檢察
    官八十七年度偵字第二五九一四、二五九一五、二五九一六
    、二二六七四號聲請簡易判決處刑書、本院八十八年度毒聲
    字第三０一六號刑事裁定、八十八年度易字第三三九三號刑
    事判決、臺灣高等法院被告全國前案紀錄表等在卷足按，是
    被告於上開強制戒治執行完畢釋放後五年內再犯本件施用第
    一級毒品之罪，事證明確，其犯行堪以認定。
二、核被告所為，係犯毒品危害防制條例第十條第一項之施用第
    一級毒品罪。其持有海洛因之低度行為，應為其施用海洛因
    之高度行為所吸收，不另論罪。查被告有如事實欄所載之刑
    之執行紀錄，有臺灣高等法院被告全國前案紀錄表在卷可稽
    ，其受有期徒刑執行完畢，五年以內再犯本件有期徒刑以上
    之罪，為累犯，應依刑法第四十七條規定加重其刑。爰審酌
    被告之犯罪動機、目的、手段、所生危害及犯後坦承犯行，
    態度良好等一切情狀，量處如主文所示之刑。
三、至扣案之第二級毒品安非他命五小包（毛重共五公克），雖
    屬查獲之毒品，然與被告所犯之本案無關，自不另為沒收銷
    燬之諭知，併此敘明。
據上論斷，應依刑事訴訟法第二百九十九條第一項，毒品危害防
制條例第十條第一項，刑法第十一條前段、第四十七條，判決如
主文。
本案經檢察官郭學廉到庭執行職務。
中　　華　　民　　國　　94　　年　　3 　　月　　18　　日
                  刑事第一庭  審判長法　官  陳  財  旺
                                    法  官  張  紹  省
                                    法  官  李  幼  妃
以上正本證明與原本無異
如不服本判決應於送達後10日內向本院提出上訴狀
                                    書記官　強  梅  芳
中　　華　　民　　國　　94　　年　　3 　　月　　21　　日
附錄本案論罪科刑法條全文：
毒品危害防制條例第十條
施用第一級毒品者，處六月以上五年以下有期徒刑。
施用第二級毒品者，處三年以下有期徒刑。
